ACORDAO-COMPLETO-2367211

ACÓRDÃO DE RELAÇÃO

ACÓRDÃO DE RELAÇÃO 7644/2019 ATA 28/2019 - PRIMEIRA CÂMARA

Acórdão 7644/2019-TCU-Primeira Câmara
Os Ministros do Tribunal de Contas da União, reunidos em sessão da Primeira Câmara, ACORDAM, por unanimidade, com fundamento nos arts. 1º, inciso V, e 39, inciso II, da Lei 8.443/1992, c/c o art. 143, inciso II, do Regimento Interno, em considerar legais para fins de registro os atos de concessão a seguir relacionados, à exceção daqueles referentes ao sr. Sung Sih Chung e às sras. Tania Maria Selvino Roberto e Silvana Silva dos Santos, de acordo com os pareceres emitidos nos autos, bem como em fazer as determinações adiante especificadas:
1. Processo TC-Processo 018.995/2019-5 (APOSENTADORIA) 
	1.1. Interessados: Sergio Tomaz Schettini (XXX.320.008-XX) ; Silvana Silva dos Santos (XXX.514.748-XX) ; Solange Aparecida da Silva (XXX.013.498-XX) ; Solange Claudino (XXX.358.478-XX) ; Solange Diccini (XXX.422.008-XX) ; Solange Rosa Amaral Lopez (XXX.595.708-XX) ; Sonia Regina Pereira (XXX.101.468-XX) ; Sung Sih Chung (XXX.093.008-XX) ; Tania Maria Selvino Roberto (XXX.166.628-XX) ; Tania Regina do Carmo Aguiar (XXX.332.748-XX) 
	1.2. Entidade: Universidade Federal de São Paulo
	1.3. Relator: Ministro Benjamin Zymler
	1.4. Representante do Ministério Público: Procurador Marinus Eduardo De Vries Marsico
	1.5. Unidade Técnica: Secretaria de Fiscalização de Pessoal (SEFIP) .
	1.6. Representação legal: não há.
	1.7. Determinações/Recomendações/Orientações:
	1.7.1. Determinar à Sefip que:
	1.7.1.1. consoante disposto no art. 6º, § 1º, inciso II, da Resolução TCU 206/2007, providencie, no sistema Sisac, relativamente ao ato de concessão da sra. Solange Rosa Amaral Lopez (peça 7) , a correção do campo "tipo de registro" para "inicial";
	1.7.1.2. previamente à apreciação conclusiva do ato de alteração de aposentadoria da sra. Silvana Silva dos Santos (peça 3) , providencie a juntada a este processo do respectivo ato inicial, cadastrado no Sisac sob o número de controle 10452109-04-2005-000005-1;
	1.7.1.3. previamente à apreciação conclusiva do ato referente ao sr. Sung Sih Chung (peça 9) , requeira à origem o mapa de tempo de serviço do interessado e, na sequência, verifique a exação do percentual de anuênios incluído nos proventos (23%) ;
	1.7.1.4. previamente à apreciação conclusiva do ato referente à sra. Tania Maria Selvino Roberto (peça 10) , requeira à origem o mapa de tempo de serviço da interessada e, na sequência, verifique a exação do percentual de anuênios incluído nos proventos (19%) .

Primeira Câmara

Universidade Federal de São Paulo

Sergio Tomaz Schettini (XXX.320.008-XX); Silvana Silva dos Santos (XXX.514.748-XX); Solange Aparecida da Silva (XXX.013.498-XX); Solange Claudino (XXX.358.478-XX); Solange Diccini (XXX.422.008-XX); Solange Rosa Amaral Lopez (XXX.595.708-XX); Sonia Regina Pereira (XXX.101.468-XX); Sung Sih Chung (XXX.093.008-XX); Tania Maria Selvino Roberto (XXX.166.628-XX); Tania Regina do Carmo Aguiar (XXX.332.748-XX)

ACORDAO-COMPLETO-2449987

Acórdão 8670/2021 - Primeira Câmara

BENJAMIN ZYMLER

não há.

Procurador Marinus Eduardo De Vries Marsico

APOSENTADORIA (APOS)

Secretaria de Fiscalização de Pessoal (SEFIP).